---
title: "Volitional form of Verbs"
date: 2021-12-13T17:44:24-03:00
draft: true
---
### Type 1: Change MASU to YOU
- Verb form: Syllable before MASU ends with E or I
- Examples:
    - TABEMASU → TABEYOU (let's eat)
    - OKIMASU  → OKIYOU  (let's get up)
    - SHIMASU  → SHIYOU  (let's do)

### Type 2: Change MASU and syllable before with OU-syllable
- Verb form: Syllable before MASU ends with I
- Examples:
    - GAMBARIMASU → GAMBAROU (let's do the best)

### Type 3: Irregular
- KIMASU → KOYOU (let's come)
